臺灣彰化地方法院刑事判決　　　　　　　　　　　　　九十三年度易字第七五一號
　　公　訴　人　臺灣彰化地方法院檢察署檢察官
　　被　　　告　乙○○
右列被告因竊盜案件，經檢察官提起公訴（九十三年度偵字第四五五０號），及移
併辦（九十三年度偵字第四九二六號），本院認有刑事訴訟法第二百七十三條之一第
一項之情形，而改依簡式審判程序判決如左：
        主  文
乙○○攜帶兇器竊盜，累犯，處有期徒刑拾月。
扣案之鐵製磨尖Ｔ型螺絲起子壹支沒收。
        事  實
一、乙○○有妨害自由、違反懲治盜匪條例、麻醉藥品管理條例、毒品危害防制條例
    、贓物、公共危險等前科，最後於民國八十九年二月間起，因違反毒品危害防制
    條例案件、贓物、公共危險、違反毒品危害防制條例案件，經本院分別判處有期
    徒刑七月、八月、六月、八月確定，合併執行後，於九十二年一月十七日假釋出
    獄，假釋期間至九十二年七月三十日屆滿，未經撤銷，視為執行完畢。仍不知警
    惕，復基於意圖為自己不法所有之概括犯意，（一）先於九十三年五月三十一日
    二十三時許，見丙○○睡於停放在彰化縣秀水鄉○○路三八七號旁之自小客車內
    ，而趁其車窗未關之際，徒手竊取丙○○置於駕駛座之皮包乙個（內有新臺幣三
    千元、信用卡、金融卡各五枚、健保卡、身分證各一枚、皮夾零錢包乙個、記事
    本一本），得手後，將現金花用殆盡外，並將丙○○之身分證置於其皮夾，其餘
    之物則丟棄於彰化縣花壇鄉「台灣民俗村」門口旁。嗣於九十三年五月二日十七
    時許，其騎乘車牌號碼ＫＰＦ－九五六號機車，在彰化縣花壇鄉○○路○段七九
    五巷，因行跡可疑為警盤查，始查悉上情。（二）乙○○又賡續前開犯意，持其
    所有，客觀上足以對人之生命、身體、安全構成威脅，具有危險性之鐵製磨尖Ｔ
    型螺絲起子一支，於九十三年六月十一日二十三時許，在彰化縣彰化市○○街二
    十六巷口見仲興企業社所有交甲○○使用，停於該處之車牌號碼ＫＵＢ－八五五
    號重型機車，乃以上開起子啟動該機車，得手後供己代步之用。嗣於九十三年六
    月十二日十四時許，乙○○騎乘上開機車，行經彰化縣花壇鄉○○村○○路○段
    三一六號之一前為警查獲，並扣得其所有供行竊用之鐵製磨尖Ｔ型螺絲起子一支
    ，始查悉上情。
二、案經彰化縣警察局員林分局報請台灣彰化地方法院檢察署檢察官偵查起訴，及移
    送併辦，本院認有刑事訴訟法第二百七十三條之一第一項之情形，而改依簡式審
    判程序審理。
        理  由
一、按除被告所犯為死刑、無期徒刑、最輕本刑為三年以上有期徒刑之罪或高等法院
    管轄第一審案件者外，於前條第一項程序進行中，被告先就被訴事實為有罪之陳
    述時，審判長得告知被告簡式審判程序之旨，並聽取當事人、代理人、辯護人及
    輔佐人之意見後，裁定進行簡式審判程序；除簡式審判程序及簡易程序案件外，
    第一審應行合議審判，刑事訴訟法第二百七十三條之一第一項、第二百八十四條
    之一分別定有明文。本件被告乙○○所涉係死刑、無期徒刑、最輕本刑為三年以
    上有期徒刑之罪或高等法院管轄第一審案件以外之罪，並於本院行準備程序時就
    被訴事實為有罪之陳述，本院合議庭依前揭規定，經評議結果，裁定改由一名法
    官獨任行簡式審判程序，先予敘明。
二、右揭犯罪事實，業據被告乙○○分別於警詢、偵查中及本院審理時坦承不諱，核
    與被害人甲○○、丙○○於警詢時之指述情節相符。此外，復有車輛竊盜、車牌
    失竊資料個別查詢報表－查詢車輛認可資料、彰化縣警察局車輛協尋電腦輸入單
    各一紙、贓物認領保管單二紙、贓物及行竊工具照片九幀等附卷可按，並有被告
    所有，供行竊用鐵製磨尖Ｔ型螺絲起子一支扣案可資佐證，堪信被告之自白與事
    實相符。本件事證業已明確，被告之犯行，堪以認定。
三、按刑法第三百二十一條第一項第三款之攜帶兇器竊盜罪，係以行為人攜帶兇器竊
    盜為其加重條件，此所謂兇器，其種類並無限制，凡客觀上足對人之生命、身體
    、安全構成威脅，具有危險性之兇器均屬之，最高法院著有七十九年度台上字第
    五二五三號判例。本件被告所犯前開【犯罪事實（二）】之竊盜犯行，係以其所
    有之鐵製磨尖Ｔ型螺絲起子行竊，自足以為殺傷人之身體、生命之器械，顯為具
    有危險性之兇器，核被告所為，係犯刑法第三百二十條第一項之竊盜罪【犯罪事
    實（一）】、第三百二十一條第一項第三款之攜帶兇器竊盜罪【犯罪事實（二）
    】。被告先後二次竊盜犯行，時間緊接，犯罪構成要件相同，顯係基於概括犯意
    反覆為之，為連續犯，應依刑法第五十六條之規定論以刑法第三百二十一條第一
    項第三款之加重竊盜罪，並加重其刑。又檢察官移送併辦犯罪事實（一）部分雖
    未據起訴，然與起訴有罪部分有連續犯之裁判上一罪關係，本院自得一併審究。
    又被告曾於八十九年二月間起，因違反毒品危害防制條例案件、贓物、公共危險
    、違反毒品危害防制條例案件，經本院分別判處有期徒刑七月、八月、六月、八
    月確定，合併執行後，於九十二年一月十七日假釋出獄，假釋期間至九十二年七
    月三十日屆滿，未經撤銷，視為執行完畢，有臺灣高等法院被告全國前案紀錄表
    及臺灣彰化地方法院檢察署刑案資料查註紀錄表等各一份在卷可按，其於有期徒
    刑執行完畢後，五年內再犯有期徒刑以上之本罪，為累犯，應依刑法第四十七條
    之規定，遞加重其刑。爰審酌被告有違反毒品危害條例等多次前科，品行不佳，
    其犯罪動機、手段、目的、係攜帶兇器行竊，其潛在危險甚巨，所生危害，及被
    告犯後坦承犯行，態度尚佳等一切情狀，量處如主文所示之刑，以示懲處。至扣
    案之鐵製磨尖Ｔ型螺絲起子一支為被告所有，供犯罪所用之物，業據被告供明在
    卷，併依刑法第三十八條第一項第二款之規定宣告沒收之。
據上論斷，應依刑事訴訟法第二百七十三條之一第一項、第二百九十九條第一項前段
，刑法第五十六條、第三百二十一條第一項第三款、第四十七條、第三十八條第一項
第二款，判決如主文。
本件經檢察官黃玉琪到庭執行執務。
中      華      民      國      九十三      年    九    月      十四    日
                                臺灣彰化地方法院刑事第一庭
                                    法      官  陳  秋  錦
右正本證明與原本無異。
如不服本判決，應於判決送達後十日內，向本院提出上訴狀（須附繕本）。
告訴人或被害人對於判決如有不服具備理由請求檢察官上訴者，其上訴期間之計算係
以檢察官收受判決正本之日期為準。
                                    法院書記官  林  怡  吟
中      華      民      國      九十三      年    九    月      十四    日
刑法第三百二十一條
犯竊盜罪而有左列情形之一者，處六月以上五年以下有期徒刑：
一、於夜間侵入住宅或有人居住之建築物、船艦或隱匿其內而犯之者。
二、毀越門扇、牆垣或其他安全設備而犯之者。
三、攜帶兇器而犯之者。
四、結夥三人以上而犯之者。
五、乘火災、水災或其他災害之際而犯之者。
六、在車站或埠頭而犯之者。
前項之未遂犯罰之。
